【裁判字號】    97,交抗,1085
【裁判日期】    970829
【裁判案由】    違反道路交通管理處罰條例
【裁判全文】
臺灣高等法院交通事件裁定            97年度交抗字第1085號
    抗  告  人
    即受處分人  甲○○
上列抗告人因違反道路交通管理處罰條例案件，不服台灣板橋地
方法院，中華民國97年7 月18日裁定（97交聲字第982 號），提
起抗告，裁定如下：
    主      文
抗告駁回。
    理      由
壹、汽車駕駛人，行車速度，超過規定最高時速，或低於規定最
    低時速，除有第43條第1 項第2 款情形外，處新臺幣1200元
    以上2400元以下罰鍰，道路交通管理處罰條例第40條定有明
    文。
貳、原裁定略以，抗告人於民國97年3 月4 日8 時9 分許，騎乘
    021-CHC 號牌機車，行經最高速限每小時50公里的台北縣樹
    林市○○路598 之1 號前道路，竟以時速77公里速度超速行
    駛的違規事實，已據台北縣政府警察局於97年4 月24日以北
    縣警交字第0970051126號函：「本局採用雷達測速照相儀器
    係合法使用，每年送國內經濟部標準檢驗局檢驗合格，且該
    違規地點前方道路已設置速限50公里標誌牌及『前有測速照
    相』警告示牌，已明確告知用路人應依照道路速限標準行駛
    。」及機車超速照片可憑，違規事實可以認定。
    抗告人辯稱當時未見上述明顯標示，且上述儀器未經檢驗合
    格等語，與事實不符，不足採信。
    因認抗告人違規行為明確，原處分機關依道路交通管理處罰
    條例第40條規定，裁處抗告人新台幣1400元罰鍰，並依道路
    交通管理處罰條例第63條第1項第1款規定，記違規點數1點
    ，並無違誤而駁回其異議聲明。
參、抗告意旨略以，舉發路段前所設置的「前有測速照相」超速
    警告標示，已因鏽蝕而彎曲下折，違反道路交通管理處罰條
    例第7 條之2 應於100 公尺前明顯標示的規定等語。
肆、經查：
一、依抗告人提出關於超速警告標示照片1 、2 所示，外形上固
    有彎曲下折的情形，但細觀照片3 所攝得的該警告標示內部
    凹折處，裂痕光滑平整，且無生銹腐蝕痕跡，是否確如抗告
    人所稱：「因鏽蝕以致彎曲」，或遭人為強行折彎，顯有可
    疑。
二、有無違規超速的事實，依憑檢驗合格的科學儀器判定。道路
    交通管理處罰條例第7 條之2 第3 項固然規定應於100 公尺
    前設置明顯標示；但警告標示的作用僅為提醒用路人注意，
    並非處罰成立的要件。
    抗告人既經合格儀器判定確有超速違規且高速違規的事實無
    誤，所辯自不足採。
伍、原審認事用法，並無不當。抗告意旨指稱原裁定不當，無理
    由，應予駁回。
陸、依道路交通案件處理辦法第26條，刑事訴訟法第412條，裁
    定如主文。
中    華    民    國    97    年    8     月    29    日
                  刑事第六庭  審判長法  官  林堭儀
                                    法  官  吳淑惠
                                    法  官  郭豫珍
以上正本證明與原本無異。
不得再抗告。
                                    書記官  胡勤義
中    華    民    國    97    年    9     月    4     日


司法院資訊處製作；財團法人民間司法改革基金會備份。
